臺灣高等法院刑事判決
111年度上訴字第953號
上  訴  人  
即  被  告  陳逢宇
上列上訴人因詐欺等案件，不服臺灣新竹地方法院110年度訴字
第672號，中華民國110年12月10日第一審判決（起訴案號：臺灣
新竹地方檢察署110年度偵字第9462號、第11203號），提起上訴
，並由臺灣新竹地方檢察署檢察官移送併案審理（111年度偵字
第1020號），本院判決如下：
    主  文
原判決關於陳逢宇部分撤銷。
陳逢宇犯三人以上共同冒用政府機關及公務員名義詐欺取財罪，
處有期徒刑壹年貳月。
未扣案之犯罪所得新臺幣柒仟肆佰伍拾元沒收，於全部或一部不
能沒收或不宜執行沒收時，追徵其價額。
    事  實
一、陳逢宇於民國110 年3、4月間加入由黃韋銓（綽號太上老君
    ）、洪唯原（以上2人由檢察官另行偵辦）、黃冠華（業經
    原審判處有期徒刑1年2月，未據上訴確定）及其餘真實姓名
    年籍均不詳之成年人（無積極證據證明有未滿18歲之人）所
    所組成之3 人以上，以實施詐欺為手段，具有持續性、牟利
    性之有結構性暱稱「招財進寶」「小心肝」之詐欺集團組織
    （下稱本案詐欺集團，陳逢宇被訴參與犯罪組織部分不另為
    不受理諭知，詳後述）。陳逢宇係擔任監督車手及向車手收
    取所提領款項後再上交暨擔任提領詐騙款項之車手等工作，
    約定可自其所收取金額中抽成百分之2之款項暨自其所提領
    詐騙金額中抽成百分之3之款項作為報酬。陳逢宇即與黃韋
    銓、洪唯原、黃冠華及所屬前開詐騙集團不詳成年成員共同
    基於三人以上冒用政府機關及公務員名義詐欺取財、以不正
    方法由自動付款設備取得他人之物之犯意聯絡及行為分擔，
    先由該詐騙集團內其他成年成員，於110年7月16日12時許，
    撥打電話予王薇瑄，假冒為中華電信客服人員，向王薇瑄佯
    稱：有申辦行動電話門號且欠費云云，接著轉接予另名詐騙
    集團內某成年成員，假冒係高雄市鼓山區偵查隊警員，向王
    薇瑄先後詐稱：要幫忙開立報案三聯單及查詢個資是否外洩
    云云，以及有涉嫌毒品及帳戶洗錢之案件，有1筆在中國信
    託帳戶內之洗錢金額為新臺幣（下同）768 萬元云云，並轉
    由該詐騙集團內不詳成年成員假冒偵查隊隊長，向王薇瑄訛
    稱：需提供郵局及銀行帳戶資料，暨存款金額云云，再轉由
    該詐騙集團內某成年成員假冒為高雄地檢署檢察官，向王薇
    瑄騙稱：帳戶內之款項均是洗錢所得，不得告知家人，否則
    會害家人成為共犯云云，最後轉由該詐騙集團內不詳成年成
    員假冒為主任檢察官，向王薇瑄詐稱：需將存摺及提款卡裝
    入牛皮紙袋內，放置在關東公園的溜滑梯上，會有人過去拿
    取云云，致使王薇瑄信以為真而陷於錯誤，於電話中告知對
    方網路銀行之密碼，並依詐騙集團成年成員之指示，將其名
    義之中華郵政股份有限公司帳號000-00000000000000號帳戶
    （帳號資料詳卷，以下簡稱中華郵政帳戶）之網路銀行資料
    、彰化商業銀行帳號000-000000000000號帳戶（帳號資料詳
    卷，以下簡稱彰化銀行帳戶）之網路銀行資料及提款卡1 張
    等物均裝入牛皮紙袋中，於110年7月16日16時50分許將之放
    置在新竹市東區光復路1段302 巷口內之關東公園指定地點
    。俟詐騙集團成員確認前揭帳戶之網路銀行資料及彰化銀行
    帳戶提款卡1張等物已放置後，即以通訊軟體通知黃冠華及
    陳逢宇，黃冠華與陳逢宇遂共同搭乘由洪唯原所駕駛車牌號
    碼0000-00 號自用小客車至上址附近，由黃冠華負責下車拿
    取裝有前揭帳戶之網路銀行資料及提款卡1 張之牛皮紙袋，
    陳逢宇則負責監督黃冠華之舉止，洪唯原負責駕車。黃冠華
    取得牛皮紙袋後拿回車上，由陳逢宇打開，將前開彰化銀行
    帳戶之提款卡1張交予黃冠華，黃冠華遂依陳逢宇之指示，
    於如附表一編號1至8號所示時地，持前開彰化銀行帳戶之提
    款卡，將提款卡置入自動櫃員機並輸入密碼，自動櫃員機辨
    識系統因而誤認黃冠華係有權使用該提款卡之人，以此不正
    方法操作自動付款設備，而接續提領如附表一編號1至8號所
    示之款項後，連同前開彰化銀行帳戶之提款卡，全部交予陳
    逢宇，之後黃冠華即自行離去，陳逢宇則將黃冠華所交予之
    款項連同前開彰化銀行帳戶之提款卡一併交予洪唯原。陳逢
    宇又接續於翌日（即110年7 月17日）依黃韋銓之指示，搭
    乘洪唯原所駕駛自用小客車，於如附表一編號9至16號所示
    時地，持黃韋銓所交付前開彰化銀行帳戶之提款卡，將提款
    卡置入自動櫃員機並輸入密碼，自動櫃員機辨識系統因而誤
    認陳逢宇係有權使用該提款卡之人，以此不正方法操作自動
    付款設備，而接續提領如附表一編號9至16號所示之款項，
    並帶至雲林縣崙背鄉不詳地點，將取得款項連同前開彰化銀
    行帳戶之提款卡一併交予黃韋銓。陳逢宇因此獲取依所收取
    金額百分之2計算暨依所提領金額百分之3計算之報酬。嗣因
    王薇瑄察覺受騙後報警處理，經警調閱相關監視器畫面後，
    先後於110年8月23日17時30分許，在彰化縣○○市○○街00號之
    0 處拘提黃冠華到案，並扣得其所有三星廠牌之行動電話（
    IMEI碼：000000000000000 、000000000000000 號）1 支；
    於110 年9 月23日10時15分許，在嘉義縣○○市○○路0 段00號
    前拘提陳逢宇到案，而循線查悉上情。
二、案經王薇瑄訴由新竹市警察局第二分局報請臺灣新竹地方檢
    察署檢察官偵查起訴。
    理  由
壹、證據能力部分
一、被告以外之人於審判外之言詞或書面陳述，除法律有規定者
    外，不得作為證據，刑事訴訟法第159條第1項定有明文。又
    被告以外之人於審判外之陳述，雖不符刑事訴訟法第159條
    之1至第159條之4之規定，而經當事人於審判程序同意作為
    證據，法院審酌該言詞陳述或書面陳述作成時之情況，認為
    適當者，亦得為證據；當事人、代理人或辯護人於法院調查
    證據時，知有同法第159條第1項不得為證據之情形，而未於
    言詞辯論終結前聲明異議者，視為有前項之同意，刑事訴訟
    法第159條之5亦有明文。查本判決所引用被告以外之人所為
    審判外陳述，雖屬傳聞證據，而上訴人即被告陳逢宇經本院
    合法傳喚未到庭，然其於本院準備程序時對該等證據之證據
    能力表示無意見（本院卷第108頁），且檢察官亦同意有證
    據能力（本院卷第108、144頁），本院復審酌各該證據作成
    時之情況，尚無違法及證明力明顯過低之瑕疵，認以之作為
    證據應屬適當，揆諸上開規定，本件經調查之證據，均有證
    據能力。
二、至於本院所引之非供述證據部分，並無證據證明係公務員違
    法取得，亦無依法應排除其證據能力之情形，應有證據能力
    。
貳、實體方面
一、認定犯罪事實所憑之證據及理由　　
㈠、上揭犯罪事實，業據被告於原審及本院準備程序坦承不諱（
    見原審卷第29、66至68、91頁，本院卷第113頁），核與證
    人即原審同案被告黃冠華於原審所述（見原審卷第29、65至
    68、90頁）、告訴人王薇瑄於警詢時之指訴（見他字第2290
    號卷第83至85頁）、證人即共犯洪唯原於警詢、偵查之證述
    （見偵字第9462號卷第56至58頁，偵字第12858號卷第25至2
    7、74至75頁）相符，並有新竹市警察局第二分局照片黏貼
    紀錄表、監視器畫面翻拍照片、車手提款熱點一覽表、車
　　輛詳細資料報表、新竹市警察局第二分局關東橋派出所受理
    各類案件紀錄表、犯罪時間金額一覽表、彰化銀行查詢帳戶
    最近交易資料、彰化銀行存摺存款交易明細查詢結果、內政
    部警政署反詐騙諮詢專線紀錄表、指認犯罪嫌疑人紀錄表、
    網路通訊軟體擷圖黏貼紀錄表份、自願受搜索同意書、新竹
    市警察局第二分局搜索扣押筆錄份、扣押物品目錄表、臺灣
    新竹地方檢察署檢察官拘票及報告書、手機畫面翻拍照片10
    幀及勘察採證同意書、新竹市東區光復路1段302巷口原審同
    案被告黃冠華之畫面截圖、新竹市關欣東路350 號之全家超
    商新竹關新店、新竹市關東路125 號萊爾富超商新竹虹鑫店
    、新竹市關欣路198 號1 樓之臺灣中小企業銀行竹科分行、
    彰化縣伸港鄉興工路67號之伸港全興郵局自動櫃員機監視錄
    影畫面截圖、告訴人彰銀帳戶及郵局帳戶交易明細表、新竹
    市東區光復路1 段302 巷口告訴人出現之畫面截圖等件附卷
    足稽（見他字第2290號卷第9至19、82、87至96頁，偵字第9
    462號卷第3 、11至27、30至33、38、39、59至73、112至11
    5頁，偵字第11203 號卷第3、4、14至38、40、41頁，偵字
    第12858號卷第9至10、15至17、45至52頁），足認被告上開
    任意性自白與事實相符，堪予採憑。
㈡、本案事證明確，被告犯行堪以認定，應予依法論科。
二、論罪：
㈠、核被告所為，係犯刑法第339條之4第1項第1款、第2款之三人
    以上共同冒用政府機關及公務員名義詐欺取財罪、第339條
    之2第1項之非法由自動付款設備取財罪。
㈡、檢察官雖未於起訴書論及被告涉犯刑法第339條之2第1項之非
    法由自動付款設備取財罪，惟犯罪事實欄業已敘及被告非法
    由自動付款設備取財之犯行，且此與已起訴之加重詐欺取財
    部分有想像競合犯之裁判上一罪關係，為起訴效力所及，本
    院自得就此部分併予審理。被告及原審同案被告黃冠華於短
    時間內先後持告訴人金融卡提領同一帳戶內之金錢，乃係基
    於同一目的利用同一機會接續而為同一性質之行為，應屬接
    續犯。
㈢、按共同實行犯罪行為之人，在共同意思範圍以內，各自分擔
    犯罪行為之一部，彼此協力、相互補充以達其犯罪之目的者
    ，即應對於全部所發生之結果，共同負責，故不以實際參與
    犯罪構成要件行為或參與每一階段之犯罪行為為必要。又共
    同正犯之意思聯絡，原不以數人間直接發生者為限，即有間
    接之聯絡者，亦包括在內（最高法院107年度台上字第4444
    號判決意旨參照）。查被告參與本案詐欺集團，雖被告不負
    責對告訴人施以詐術，而推由同集團其他成年成員為之，然
    被告就其所參與前述詐欺取財犯行，與詐騙集團其他成員之
    間，分工各擔任招募成員、打電話施詐、居間聯繫、向告訴
    人收取帳戶之網路銀行資料及提款卡、持提款卡提領告訴人
    名義之帳戶內款項暨上繳所提領款項等任務，各應具有相互
    利用之共同犯意，並各自分擔部分犯罪行為，揆諸上開說明
    ，被告參與本案犯行，與該詐騙集團其他成員間，具有犯意
    聯絡與行為分擔，應依刑法第28條之規定，論以共同正犯。
㈣、被告係一行為觸犯數罪名之想像競合犯，應依刑法第55條規
    定，從一重即刑法第339條之4第1項第1款、第2款之三人以
    上共同冒用政府機關及公務員名義詐欺取財罪處斷。　　
㈤、至被告於本案中僅擔任監視車手、提領款項及將收取財物轉
    交予共犯黃韋銓、洪唯原，其收取、轉交財物之行為，亦僅
    係詐欺所得於共犯間之單純內部移動，並非另有任何製造金
    流斷點或使詐欺所得來源合法化之洗錢具體行為。申言之，
    被告並未為任何利用人頭帳戶、虛假交易外觀等掩飾或隱匿
    詐欺所得之行為，充其量其乃係將不法詐欺所得置於本案其
    他共犯實力支配下之舉動，而應視為本案詐欺犯行之一部分
    ，其與其他共犯之金流軌跡明確，並不足以使詐欺所得之來
    源合法化，亦未以人頭帳戶等方式製造金流斷點，尚無從掩
    飾、隱匿詐欺所得與本案犯罪之關聯性，自非屬洗錢防制法
    所規範之洗錢行為，核與洗錢防制法第14條第1項之洗錢罪
    有間，附此敘明。　　
㈥、本案無刑法第59條之適用：
　　被告上訴意旨雖謂被告因積欠黃韋銓債務，為償還債務才不
    得已參加詐騙集團，被告參與程度非深，屬於下層成員，非
    居於核心或重要地位，亦擬籌錢與告訴人和解，請依刑法第
    59條減輕其刑等語。惟按刑法上之酌量減輕，必於犯罪之情
    狀可憫恕時，始得為之，為刑法第59條所明定，至情節輕微
    僅可為法定刑內從輕科刑之標準，不得據為酌量減輕之理由
    。又刑法第59條之酌量減輕其刑，必須犯罪另有其特殊之原
    因與環境等等，在客觀上足以引起一般同情，認為即予宣告
    法定最低刑期，猶嫌過重者，始有其適用（最高法院28年上
    字第1064號判例、69年度台上字第291號判決意旨可資參照
    ）。至於行為人之犯罪動機、智識程度、手段、犯罪所生之
    危害、素行是否良好、犯後態度是否良善、有無衷心悔悟、
    生活狀況等，僅屬同法第57條所規定，於法定刑內為科刑輕
    重之標準，並非酌量減輕其刑之事由。查被告迄未與告訴人
    達成和解，獲得告訴人寬恕，業據被告供述在卷（本院卷第
    108頁），且所提事由在客觀上並無足以引起一般同情之特
    別情事，實難認有何情堪憫恕之情形，自無依刑法第59條酌
    減其刑之餘地，是被告上訴請求依刑法第59條規定減輕其刑
    ，難認有據。
㈦、不另為公訴不受理之諭知部分：
　⒈公訴意旨另以：被告於109年3、4月間之不詳時間，加入3人
    以上以實施詐術為手段所組成具有持續性、牟利性、結構性
    詐欺集團犯罪組織，因認被告涉犯組織犯罪防制條例第3條
    第1項後段參與犯罪組織罪嫌。　　　
　⒉按同一案件繫屬於有管轄權之數法院者，由繫屬在先之法院
    審判之，刑事訴訟法第8條前段定有明文；又案件依刑事訴
    訟法第8條之規定不得為審判者，應諭知不受理之判決，同
    法第303條第7款亦規定明確。而案件是否已經起訴，應以檢
    察官起訴繫屬之先後為準，同一案件繫屬於有管轄權之數法
    院，其繫屬在後之法院，倘未經共同之直接上級法院裁定者
    ，即應依上揭刑事訴訟法第303條第7款規定諭知不受理之判
    決，以避免一罪兩判。所謂「同一案件」，乃指前後案件之
    被告及犯罪事實俱相同者而言，既經合法提起公訴或自訴發
    生訴訟繫屬，即成為法院審判之對象，而須依刑事訴訟程序
    ，以裁判確定其具體刑罰權之有無及範圍，自不容許重複起
    訴，以免法院對僅有同一刑罰權之案件，先後為重複之裁判
    ，或更使被告遭受二重處罰之危險，此為刑事訴訟法上「一
    事不再理原則」。而所稱「同一案件」包含事實上及法律上
    同一案件，舉凡自然行為事實相同、基本社會事實相同（例
    如加重結果犯、加重條件犯等）、實質上一罪（例如吸收犯
    、接續犯、集合犯、結合犯等）、裁判上一罪（例如想像競
    合犯等）之案件皆屬之。次按刑罰責任之評價與法益之維護
    息息相關，對同一法益侵害為雙重評價，是過度評價；對法
    益之侵害未予評價，則為評價不足，均為法之所禁。又加重
    詐欺罪，係侵害個人財產法益之犯罪，其罪數之計算，核與
    參與犯罪組織罪之侵害社會法益有所不同，審酌現今詐欺集
    團之成員皆係為欺罔他人，騙取財物，方參與以詐術為目的
    之犯罪組織。倘若行為人於參與詐欺犯罪組織之行為繼續中
    ，先後多次為加重詐欺之行為，因參與犯罪組織罪為繼續犯
    ，犯罪一直繼續進行，直至犯罪組織解散，或其脫離犯罪組
    織時，其犯行始行終結。故該參與犯罪組織與其後之多次加
    重詐欺之行為皆有所重合，然因行為人僅為一參與犯罪組織
    行為，侵害一社會法益，屬單純一罪，應僅就「該案中」與
    參與犯罪組織罪時間較為密切之首次加重詐欺犯行論以參與
    犯罪組織罪及加重詐欺罪之想像競合犯，而其他之加重詐欺
    犯行，祗需單獨論罪科刑即可，無需再另論以參與犯罪組織
    罪，以避免重複評價。是如行為人於參與同一詐欺集團之多
    次加重詐欺行為，因部分犯行發覺在後或偵查階段之先後不
    同，肇致起訴後分由不同之法官審理，為裨益法院審理範圍
    明確、便於事實認定，即應以數案中「最先繫屬於法院之案
    件」為準，以「該案件」中之「首次」加重詐欺犯行與參與
    犯罪組織罪論以想像競合。縱該首次犯行非屬事實上之首次
    ，亦因參與犯罪組織之繼續行為，已為該案中之首次犯行所
    包攝，該參與犯罪組織行為之評價已獲滿足，自不再重複於
    他次詐欺犯行中再次論罪，俾免於過度評價及悖於一事不再
    理原則。至於「另案」起訴之他次加重詐欺犯行，縱屬事實
    上之首次犯行，仍需單獨論以加重詐欺罪，以彰顯刑法對不
    同被害人財產保護之完整性，避免評價不足（最高法院109
    年度台上字第3945號、110年度台上字第4695號判決意旨參
    照）。
　⒊查被告於本案經檢察官起訴其參與洪唯原、黃韋銓及其他真
    實姓名年籍不詳之詐欺集團成員所屬之詐欺集團犯罪組織及
    實施三人以上詐欺取財犯行，於110年10月22日繫屬原審法
    院（見原審卷第5頁原審法院收文章戳），然被告在本案之
    前，業因於110年3月間加入暱稱「招財進寶」「小心肝」之
    詐欺集團，擔任項車手之工作，涉犯組織犯罪防制條例第
　　3條第1項後段之參與犯罪組織罪及刑法第339條之4第2項、
    第1項第1款、第2款之三人以上共同冒用政府機關及公務員
    名義詐欺取財未遂罪，經臺灣臺南地方檢察署檢察官提起公
    訴，於110年6月29日繫屬於臺灣臺南地方法院，以110年度
    訴字第638號審理中，有本院被告前案紀錄表、該案起訴書
    （見原審卷第99至101頁）及本院公務電話紀錄（見本院卷
    第121頁）附卷可稽。參以被告於本院供稱：「（問：你在
    臺南的案件是110年3月間加入招財進寶、小心肝的LINE詐欺
    集團；在臺中案件已判1年6月，與本案加入的詐欺集團是否
    為同一集團？）對，同一個集團，只是會換名稱，臺中那件
    的太上老君就是黃韋銓，…臺南那件也是黃韋銓要我去做的
    。」等語（見本院卷第113頁），且本案犯罪手法亦與臺南
    之案件相似，足認臺灣臺南地方法院110年度訴字第638號案
    件為被告參與該同一詐欺集團所犯數案中最先繫屬於法院之
    案件。本案檢察官就被告參與同一詐欺集團犯罪組織犯行提
    起公訴，係於110年10月22日繫屬於原審法院，顯繫屬在後
    ，本案並非被告加入本案詐欺集團數案中「最先繫屬於法院
    之案件」，亦非被告之首次犯行，本案有重複起訴情形，依
    刑事訴訟法第8條、第303條第7款規定，本案被告被訴之參
    與犯罪組織罪部分本應諭知公訴不受理，惟公訴意旨認此部
    分與本院上開論罪科刑部分具有想像競合犯之裁判上一罪關
    係，爰不另為不受理之諭知。
㈧、併辦部分：
　　臺灣新竹地方檢察署檢察官移送併案審理（111年度偵字第1
    020號）部分，與本案犯罪事實相同，為同一案件，本院自
    應併予審理，附此敘明。
三、撤銷改判之理由：
㈠、原審審理後，認被告犯刑法第339條之4第1項第1款、第2款之
    三人以上共同冒用政府機關及公務員名義詐欺取財罪及組織
    犯罪防制條例第3條第1項後段之參與犯罪組織罪，予以論罪
    科刑，固非無見。惟查：本案並非被告參與上開同一詐欺集
    團所犯數案中最先繫屬於法院之案件，原審就被告涉犯組織
    犯罪條例第3條第1項後段參與組織罪部分原應為不受理之諭
    知，然原審卻就被告此部分予以論罪，是原審判決就此部分
    論罪，尚有違誤。又原審就被告所犯刑法第339條之2第1項
    之非法由自動付款設備取財罪部分漏未論述，亦有未洽。被
    告提起上訴請求依刑法第59條減刑及予以宣告緩刑（詳後述
    ），雖為無理由，然原判決既有上開可議之處，仍應由本院
    將原判決予以撤銷改判。
㈡、爰審酌被告未循正當途徑以賺取財物，參與本案詐欺集團擔
    任取款車手及監督車手之工作，所為實值非難，其所為相較
    於實際對告訴人施以詐術並取得詐欺贓款之共犯而言，尚非
    核心成員角色，以及被告之素行、犯罪之動機、手段、情節
    、目的、所生損害情形、擔任角色分工及參與程度、犯後坦
    承犯行，惟迄未與告訴人達成和解，賠償損害之情形。兼衡
    被告高中肄業之智識程度、有祖父母之家人、自幼為祖母所
    扶養、父親已搬出去，甚少聯絡，母親已沒有聯絡、其從事
    粗工之工作、日薪1100元，月收入約2 萬元之家庭及生活狀
    況等情狀，量處如主文第2項所示之刑。
㈢、沒收：
　  被告加入本案詐欺集團，擔任監督車手及向車手收取所提領
    款項後再往上交予上游及擔任提領被害人名義之帳戶內款項
    之車手等工作，約定可自其所收取金額中抽成百分之2 之款
    項，暨自其所提領詐騙金額中抽成百分之3 之款項以作為酬
    ，而被告有獲得報酬，其中部分均作為抵償其積欠共犯黃韋
    銓之賭債，業據被告陳逢宇於警詢、偵查及原審供述在卷（
    見偵字第11203 號卷第12、48頁，原審卷第30至31、66至67
    頁）。是以被告為本案犯行所獲得報酬共計7450元【（2 萬
    元＋2 萬元＋2 萬元＋2 萬元＋2 萬元＋2 萬元＋2 萬元＋9000元
    ）×2％＋（2 萬元＋2萬元＋2 萬元＋2 萬元＋2 萬元＋2 萬元＋1 
    萬9000元＋1 萬元）×3％＝7450元】，係被告為本案犯行之犯
    罪所得，並未扣案，應依刑法第38條之1第1項前段、第3項
    之規定宣告沒收，於全部或一部不能沒收或不宜執行沒收時
    ，追徵其價額。
㈣、被告雖請求宣告緩刑，然被告另案涉犯加重詐欺案件，業經
    臺灣臺中地方法院以111年度金訴字第42號判決判處有期徒
    刑1年6月，被告提起上訴，現由本院臺中分院以111年度金
    上訴字第1096案件審理中，有該判決及本院被告前案紀錄表
    在卷可憑（見本院卷第81至87、147至149頁），是本案已不
    符合刑法第74條第1項第1款得宣告緩刑之要件，被告請求予
    以宣告緩刑，於法未合，併此敘明。
四、被告經合法通知，無正當理由不到庭，爰不待其陳述，逕行
    判決。
據上論斷，應依刑事訴訟法第369條第1項前段、第364條、第371
條、第299條第1項前段，判決如主文。
本案經檢察官周文如提起公訴及移送併案審理，檢察官林安紜到
庭執行職務。
中　　華　　民　　國　　111 　年　　6 　　月　　28　　日
     　　　　　　 刑事第十六庭  審判長法　官  劉嶽承
                                      法　官  古瑞君
                                      法　官  廖紋妤
以上正本證明與原本無異。
如不服本判決，應於收受送達後20日內向本院提出上訴書狀，其
未敘述上訴之理由者並得於提起上訴後20日內向本院補提理由書
（均須按他造當事人之人數附繕本）「切勿逕送上級法院」。
                                      書記官  江珮菱
中　　華　　民　　國　　111 　年　　6 　　月　　29　　日

附表一：（元：新臺幣）
編號 被害人 提領人 提  領  時  間 提領金額 提      領      地      點 1 王薇瑄 黃冠華 110 年7 月16日 17時22分13秒許  2 萬元 新竹市東區關欣東路350 號之 全家超商新竹關新店之自動櫃 員機 2   110 年7 月16日 17時30分12秒許 2 萬元 新竹市東區關欣東路125 號之 萊爾富超商新竹虹鑫店之自動 櫃員機 3   110 年7 月16日 17時44分47秒許 2 萬元 新竹市東區關欣路198 號1 樓 之臺灣中小企業銀行竹科分行 之自動櫃員機 4   110 年7 月16日 17時45分50秒許 2 萬元  5   110 年7 月16日 17時46分45秒許 2 萬元  6   110 年7 月16日 17時47分44秒許 2 萬元  7   110 年7 月16日 17時48分43秒許 2 萬元  8   110 年7 月16日 17時50分9 秒許 9000元  9  陳逢宇  110 年7 月17日 0 時10分54秒許 2 萬元 彰化縣伸港鄉興工路67號之伸 港全興郵局之自動櫃員機  10   110 年7 月17日 0 時11分56秒許 2 萬元  11   110 年7 月17日 0 時12分59秒許 2 萬元  12   110 年7 月17日 0 時14分4 秒許 2 萬元  13   110 年7 月17日 0 時15分4 秒許 20005 元（其中5 元為手續 費）  14   110 年7 月17日 0 時16分2 秒許 20005 元 （其中5 元為手續 費）  15   110 年7 月17日 0 時17分11秒許 19005 元 （其中5 元為手續 費）  16   110 年7 月17日 0 時39分15秒許 10005 元 （其中5 元為手續 費）  

附錄本案論罪科刑法條：
刑法第339 條之4 ：
犯第三百三十九條詐欺罪而有下列情形之一者，處一年以上七年
以下有期徒刑，得併科一百萬元以下罰金：
一、冒用政府機關或公務員名義犯之。
二、三人以上共同犯之。
三、以廣播電視、電子通訊、網際網路或其他媒體等傳播工具，
    對公眾散布而犯之。
前項之未遂犯罰之。